【裁判字號】    99,親,137
【裁判日期】    991222
【裁判案由】    否認子女
【裁判全文】
臺灣臺南地方法院民事判決               99年度親字第137號
原        告  祁美芳
被        告  祁  凱
兼法定代理人  任志上
上列當事人間請求否認子女事件，經本院於民國99年12月8日言
詞辯論終結，判決如下：
    主      文
確認被告祁凱（民國九十八年一月一日生）非原告自被告任志上
受胎所生之子。
訴訟費用新臺幣參仟元由被告負擔。
    事實及理由
一、原告主張：原告與被告任志上於民國91年6月11日結婚，嗣
    於99年9月15日離婚，原告於98年1月1日生下被告祁凱，惟
    原告懷孕至生產期間，被告任志上皆在監服刑，故被告祁凱
    並非被告任志上之親生子，原告為此爰依民法第1063條之規
    定，提起否認子女之訴等語。並聲明：如主文所示。
二、被告則陳稱：對於原告主張之事實沒有意見等語，並聲明：
    同意原告之請求。
三、得心證之理由：
  （一）查原告主張其與被告任志上於91年6月11日結婚，嗣於
        99年9月15日離婚，原告於98年1月1日產下被告祁凱，
        被告祁凱依法推定為原告與被告任志上之婚生子，惟原
        告於懷孕至生產期間，被告任志上均在監服刑，被告祁
        凱並非原告自被告任志上受胎所生之子之事實，業據原
        告提出戶籍謄本1件、被告祁凱之出生證明書1件為證，
        且經本院依職權調取被告任志上之前案紀錄表1件、在
        監在押全國紀錄表1件附卷可稽，復為被告任志上所不
        爭執，是原告主張之事實堪信為真實。
  （二）按從子女出生日回溯第一百八十一日起至第三百零二日
        止，為受胎期間；復按妻之受胎，係在婚姻關係存續中
        者，推定其所生子女為婚生子女，前項推定，夫妻之一
        方或子女能證明子女非為婚生子女者，得提起否認之訴
        ；前項否認之訴，夫妻之一方自知悉該子女非為婚生子
        女，或子女自知悉其非為婚生子女之時起二年內為之，
        民法第1062條第1項及第1063條第1項、第2項、第3項前
        段分別定有明文。查本件原告與被告任志上於91年6月
        11日結婚，嗣於99年9月15日離婚，而被告祁凱係於98
        年1月1日出生，是被告祁凱之受胎期間係在原告與被告
        任志上婚姻關係存續中無誤，則被告祁凱依法應推定為
        原告與被告任志上之婚生子，然被告祁凱確非原告自被
        告任志上受胎所生，已如前述，而原告於99年10月25日
        提起本件訴訟尚未逾2年之期間，揆諸首開規定，原告
        請求確認被告祁凱非原告自被告任志上受胎所生之子，
        洵屬正當，應予准許。
四、綜上論結，本件原告之訴為有理由，依民事訴訟法第78條、
    第85條第1項前段、第87條第1項，判決如主文。
中    華    民    國    99    年    12    月    22    日
                  家事法庭    法  官  葉惠玲
上為正本係照原本作成
如對本判決上訴，須於判決送達後20日內向本院提出上訴狀，如
委任律師提起上訴者，應一併繳納上訴審裁判費。
中    華    民    國    99    年    12    月    22    日
                              書記官  謝麗首

司法院資訊處製作；財團法人民間司法改革基金會備份。
